臺灣板橋地方法院刑事判決　　　　　　　99年度易字第1315號
公　訴　人　臺灣板橋地方法院檢察署檢察官
被　　　告　吳偉銘
上列被告因傷害案件，經檢察官提起公訴（98年度偵字第19685
號），本院判決如下：
    主  文
吳偉銘犯傷害罪，處有期徒刑月，如易科罰金，以新臺幣壹仟
元折算壹日。
    事  實
一、吳偉銘與阮氏燕玲原係朋友關係，雙方卻因細故而生嫌隙。
    詎吳偉銘竟基於傷害之犯意，於民國98年7 月8 日21時20分
    許，在阮氏燕玲所經營位於台北縣新莊市（現改制為新北市
    新莊區○○○街38號之美容店前，徒手掐住阮氏燕玲之脖子
    ，並揮拳毆打阮氏燕玲，致阮氏燕玲受有頭部、頸部及左足
    踝等多處挫傷之傷害，嗣經至前開美容店理髮之客人陳文忠
    出言制止後，吳偉銘始停止其暴行。
二、案經阮氏燕玲訴請臺灣板橋地方法院檢察署檢察官偵查起訴
    。
    理  由
壹、程序方面：
    按刑事訴訟法第159 條第1 項雖規定，被告以外之人於審判
    外之言詞或書面陳述，除法律有規定外，不得作為證據。惟
    同法第159 條之5 第1 、2 項已規定，經當事人於審判程序
    同意作為證據，法院審酌該言詞陳述或書面陳述作成時之情
    況，認為適當者，亦得為證據。當事人、代理人或辯護人於
    法院調查證據時，知有第159 條第1 項不得為證據之情形，
    而未於言詞辯論終結前聲明異議者，視為有前項之同意（指
    同條第1 項之同意作為證據），此乃第159 條第1 項所容許
    ，得作為證據之例外規定之一。經查，本案被告吳偉銘及檢
    察官於言詞辯論終結前，均未就判決所引用之各該被告以外
    之人於審判外之陳述及所調查之證據主張有刑事訴訟法第15
    9 條第1 項不得為證據之情形，本院復審酌各該證據作成時
    並無違法及證明力明顯過低之瑕疵等情況，認為適當，是本
    案經調查之證據均有證據能力。至以下所引其餘非屬供述證
    據部分，既不適用傳聞法則，復查無違法取得之情事存在，
    自應認同具證據能力。
貳、認定犯罪事實所憑之證據及理由：
一、訊據被告吳偉銘固坦承於前揭時、地曾與告訴人發生爭執，
    並徒手掐住告訴人脖子乙情不諱，惟矢口否認有何被訴之傷
    害犯行，並辯稱：伊沒有毆打告訴人，且告訴人之傷勢非伊
    所致云云。經查：
(一)、證人即告訴人阮氏燕玲於偵查中證稱：被告於98年7 月8 日
    21時20分，到伊位於成德街38號之美容店，用手抓住伊脖子
    ，並毆打伊，且質問伊為何告他等語（見98年度偵字第1968
    5 號偵查卷第39頁）；其復於本院審理中證稱：案發時被告
    等伊一出店門，就打伊的左臉頰，還用腳踢伊左邊的腳，還
    抓住伊的脖子等語（見本院100 年1 月5 日審判筆錄第4 頁
    ），核與證人陳文忠於偵查中、本院審理時之證述情節相符
    （見同上偵查卷第55頁、同上審判筆錄第6 頁），再被告亦
    不否認曾有徒手掐住告訴人脖子之情（見本院99年6 月7 日
    準備程序筆錄第3 頁），且依卷附之行政院衛生署臺北醫院
    診斷證明書（甲種）所示，告訴人確受有頭部、頸部及左足
    踝等多處挫傷之情，是此部分之事實應堪認定。
(二)、至被告雖以前揭情詞置辯，惟查，被告既於偵查中、本院審
    理中均供承：伊有徒手掐住告訴人脖子之情（見同上偵查卷
    第40頁、同上審判筆錄第13頁），且經證人陳文忠證述明確
    ，復依卷附之行政院衛生署臺北醫院診斷證明書（甲種）所
    示，告訴人之頸部亦確受有挫傷之情，凡此均足徵告訴人上
    開指述其受有被告上開傷害之情，絕非子虛，況衡以本件告
    訴人僅依被告徒手掐住其脖子而受有上開傷害乙節，即足以
    據此對被告提出上開傷害之告訴，衡情，告訴人實無再設詞
    誣陷被告毆打其成傷之必要，更何況，告訴人上開指證之受
    傷情節均有上開診斷證明書可佐，是被告於前揭時、地確有
    徒手掐住告訴人之脖子並揮拳毆打告訴人，致受有上開傷害
    之情，至為灼然。
(三)、另被告雖另辯稱：證人蔡裕仁、顏川清於案發時有在現場，
    目睹案發的經過云云，惟查，證人蔡裕仁於本院審理時證稱
    ：伊沒有看到被告掐住告訴人的過程；伊有看到被告與告訴
    人在現場，但是沒有去注意整個過程等語（見同上本院審判
    筆錄第8 頁）；證人顏川清於本院審理時則證稱：案發現場
    是有很多人，而且很吵雜，伊沒有看到被告打告訴人的過程
    ，且沒有多久，警察就來了，伊當時跟蔡裕仁在講話，伊稍
    微有靠過去看一下，但因為圍觀的人很多，伊也沒有看得很
    清楚，伊靠過去的時候，是沒看到打人的過程等語（見同上
    本院審判筆錄第9 、10頁），由上開證詞足徵證人蔡裕仁、
    顏川清均未目睹被告與告訴人間爭執之全部經過，故自難僅
    以渠等觀看之時未見被告有毆打告訴人之情，即逕為被告有
    利之認定。再被告於本院準備程序中雖聲請傳喚證人武蘭英
    到庭作證，欲證明證人陳文忠與告訴人係男女朋友云云，惟
    證人武蘭英於本院審理時經合法傳喚卻未到庭，且證人陳文
    忠於本院審理時所證：伊僅看到被告掐告訴人脖子之部分等
    語（見同上本院審判筆錄第7 頁），亦為被告所不爭執，是
    證人陳文忠上開證詞即非不可採，且本件事證已明，故本院
    爰認證人武蘭英於本案已無再傳訊之必要，附此敘明。
二、本案事證已臻明確，被告上開犯行堪以認定，應依法論科。
、論罪科刑：
    核被告所為，係犯刑法第277 條第1 項之傷害罪。爰審酌被
    告之前科素行，此有臺灣高等法院被告前案紀錄表1 份在卷
    可稽，且衡以被告僅因細故，即對告訴人大打出手，所為甚
    為不該，幸其本件犯行，並未釀成他人肢體嚴重之傷勢，惟
    其犯後仍未坦承犯行，態度欠佳，亦未與告訴人達成和解，
    並斟酌被告之犯罪動機、手段等一切情狀，爰量處如主文所
    示之刑，併諭知易科罰金之折算標準，以資懲儆。
據上論斷，應依刑事訴訟法第299 條第1 項前段，刑法第277 條
第1 項、第41條第1 項前段，刑法施行法第1 條之1 第1 項、第
2 項前段，判決如主文。
本案經檢察官李超偉到庭執行職務。
中    華    民    國    100   年    1     月    21    日
                  刑事第一庭   法  官  陳正偉
上列正本證明與原本無異。
如不服本判決，應於判決送達後10日內敘明上訴理由，向本院提
出上訴狀 (應附繕本) ，上訴於臺灣高等法院。其未敘述上訴理
由者，應於上訴期間屆滿後20日內向本院補提理由書「切勿逕送
上級法院」。
                                書記官  許慧禎
中    華    民    國    100   年    1     月    21    日

附錄本案論罪科刑法條全文：
刑法第277條
傷害人之身體或健康者，處3 年以下有期徒刑、拘役或1 千元以
下罰金。
犯前項之罪因而致人於死者，處無期徒刑或7 年以上有期徒刑；
致重傷者，處3 年以上10年以下有期徒刑。